---
title: "REGEX - RVerbalExpressions"
author: "Taumaturgo de Datos"
date: "7/6/2022"
output: 
  html_document:
      theme: paper
      highlight: tango 
      toc: true
      toc_float: true
      df_print: paged
---

```{r setup, include=FALSE}
knitr::opts_chunk$set(echo = TRUE)
```

```{r, include=FALSE}
library(tidyverse)
```

## Introducción

En esta ocasión vamos a hablar de la librería [`RVerbalExpressions`](https://github.com/VerbalExpressions/RVerbalExpressions). Esta tiene por objetivo facilitar la construcción de expresiones regulares. Se recomienda su uso con `%>%` para construir expresiones de forma "encadenada" (formato *tidy*).

Para la instalación del paquete:

```{r instalación, eval=FALSE}
install.packages("RVerbalExpressions")
```

Para la práctica vamos a hacer uso de datos obtenidos de Twitter con la librería [rtweet](https://github.com/ropensci/rtweet). El dataset contiene 10K registros con el tema: *vacuna*.

```{r}
datos_tweet <- readRDS("Datos/vacuna_tweets.RDS")
```

## Exploración de datos

A continuación hagamos una exploración del dataset.

Veamos los nombres de las columas:

```{r}
names(datos_tweet)
```

Como podemos ver, nuestro dataset tiene una cantidad enorme de variables, todos metadatos del tweet. Para nuestro ejemplo haremos uso de algunas columnas, a saber:

-   `text`: es el mensaje/tweet en cuestión. Es la variable más importante que vamos a trabajar usando la librería.

-   `screen_name`: es el usuario que escribió el tweet.

-   `followers_count`: es la cantidad de seguidores que tiene el usuario que escribió el tweet.

-   `retweet_count`: es la cantidad de *retweets* que tuvo el tweet.

```{r}
# seleccionamos las columnas con las que vamos a trabajar
datos_tweet <- datos_tweet %>% 
  select(screen_name, followers_count, retweet_count, text)
```

Veamos las primeras 5 filas del dataset:

```{r}
head(datos_tweet, 5)
```

Veamos únicamente los textos:

```{r}
# vemos los primeros 5 text
head(datos_tweet %>% select(text), 5)
```

A continuación veamos ejemplos de uso de la librería para generar **expresiones regulares** de forma rápida y así remover expresiones que puedan dificultar el análisis de texto.

## Caso de uso puntual

Como se sabe, el uso de emojis en twitter es muy frecuente, estas "palabras" deben ser suprimidas para un análisis de texto correcto (a no ser que nuestro análisis sea sobre el uso de emojis, en tal caso nos interesa quedarnos con estas "palabras" y no borrarlas). Veamos cómo podemos hacer uso de la función `str_replace` para lograr esto.

Primero investiguemos la función a fondo, para lo cual, vamos a trabajar sobre el primer tweet

```{r}
datos_tweet$text[1]
```

Podemos ver que el tweet tiene 4 emojis. Vamos a probar la función para reemplazar estas ocurrencias con un texto "vacío".

```{r}
str_replace(# el texto
            datos_tweet$text[1],
            # el patrón que vamos a detectar
            pattern =  "[^[:alnum:][:blank:]]",
            # el texto por el que vamos a reemplazar el patrón
            replacement = "")
```
